【裁判字號】    95,易,3365
【裁判日期】    951211
【裁判案由】    賭博
【裁判全文】
臺灣臺中地方法院刑事判決              95年度易字第3365號
公  訴  人  臺灣臺中地方法院檢察署檢察官
被      告  甲○○
            乙○○
上列被告因賭博案件，經檢察官提起公訴（95年度速偵字第3253
號），本院判決如下：
    主  文
甲○○、乙○○共同意圖營利，聚眾賭博，甲○○處有期徒刑陸
月，乙○○處有期徒刑肆月，如易科罰金，均以新臺幣壹仟元折
算壹日。扣案之簽注單貳拾參張、帳單拾壹張、傳真機貳臺、計
算機壹臺、錄音帶壹捲、錄音機壹臺均沒收。
    犯罪事實
一、甲○○與乙○○係兄弟，甲○○因為無工作，為謀生計，竟
    萌生主持「六合彩」簽賭意圖營利之念，並自民國九十五年
    五月中旬某日起，基於反覆、連貫、持續賭博財物之故意，
    提供其臺中縣豐原市○○路○段五三五巷九十七弄二號住處
    ，作為公眾得出入之場所，並自任「六合彩」組頭，與不特
    定賭客對賭。其賭博方式為：以香港六合彩之簽注號碼，由
    不特定賭客以電話、傳真或親至上址之方式，先選擇以「二
    星」、「三星」、「四星」、「臺號」或「特別號」方式簽
    注，繼而自行簽選號碼，用以核對香港六合彩每星期二、四
    、六開出之中獎號碼決定輸贏，簽賭「二星」、「三星」、
    「臺號」、「特別號」每支之簽賭金為新臺幣（下同）一百
    元，簽賭「四星」每支簽賭金十元，凡簽中「二星」者可得
    五千七百元彩金，簽中「三星」者可得五萬七千元彩金，簽
    中「四星」者可得七萬五千元彩金，簽中「臺號」者可得十
    倍至三十六倍不等之彩金，簽中「特別號」者可得三千六百
    元彩金，如賭客未簽中者則賭資悉歸甲○○所有。乙○○則
    因於每週星期四固定至甲○○上址探望母親，見甲○○經營
    「六合彩」，遂與甲○○基於共同犯意聯絡，在上址協助甲
    ○○處理簽單事宜，甲○○並不定時地給予分紅，二人均以
    此牟利。嗣於九十五年八月二十四日十九時二十五分許，警
    方持本院核發之搜索票前往上址搜索，當場扣得甲○○所有
    供其與乙○○經營「六合彩」所用之簽注單二十三張、帳單
    十一張、傳真機二臺、計算機一臺、錄音帶一捲、錄音機一
    臺。
二、案經臺中縣警察局豐原分局報請臺灣臺中地方法院檢察署檢
    察官偵查起訴。
    理  由
一、訊據被告甲○○、乙○○坦承上開犯行不諱，彼此供述情節
    互核相符，復有現場照片、臺中縣警察局維新小組職務報告
    書等附卷及簽注單二十三張、帳單十一張、傳真機二臺、計
    算機一臺、錄音帶一捲、錄音機一臺等物扣案可資佐證，足
    見被告二人自白確與事實相符，而堪予採信。本件事證業臻
    明確，被告等犯行均堪認定。至起訴書漏論被告經營六合彩
    之賭博型態尚包括「四星」、「臺號」及「特別號」，此部
    分事實應予補充，附此敘明。
二、核被告二人所為，係犯刑法第二百六十六條第一項前段之賭
    博罪、第二百六十八條前段之圖利供給賭博場所罪、後段之
    圖利聚眾賭博罪。被告等以一行為而觸犯上述三罪名，為想
    像競合犯，應從行為較重之意圖營利聚眾賭博罪處斷。又按
    利用香港六合彩開彩號碼為對獎號碼，聚集不特定之人簽賭
    下注，於每星期固定之開彩時間對獎，以簽中與否論輸贏，
    藉此牟利，即俗稱所謂經營六合彩之賭博，此種犯罪形態，
    本質上乃具有反覆、延續之特質，亦即聚眾賭博之目的既在
    於營利，當不止對獎賭博一次就結束，其必於每星期固定時
    間反覆對獎賭博，而對獎前讓賭客簽賭行為亦是被告聚眾賭
    博的延續，因此每週重覆的簽賭、對獎，才是「意圖營利，
    聚眾賭博」的常態與典型，如有中斷應是例外。本件被告甲
    ○○自九十五年五月中旬某日起至同年八月二十四日十九時
    二十五分許被查獲為止，連貫、反覆、持續的主持多期六合
    彩賭博行為，被告乙○○並固定於每周星期四前往上址協助
    被告甲○○處理簽賭事宜，依上開理由，其於刑法評價上，
    應認係集合多數犯罪行為而構成「聚眾賭博」的獨立犯罪類
    型，應僅成立一罪，不因其行為係跨越九十五年七月一日刑
    法修正施行前、後而有不同；且本件既經評價為一罪，應以
    最後行為時之法律處斷，故本件應直接適用修正施行後之新
    法，無新舊法比較適用之問題。起訴書認被告在刑法修正施
    行前之犯行為連續犯，而在刑法修正施行後之犯行應與施行
    前之犯行分別論罪合併處罰，如此因刑法總則刪除連續犯的
    規定而把被告自始至終並無間斷的犯罪行為強分為二，就被
    告主觀犯意與客觀犯行從未中斷、變更，或另行起意，而刑
    法分則第二百六十八條賭博罪的構成要件亦無修正的前提下
    ，作此前、後歧異的論斷，非但認事（犯罪事實同一、連貫
    、反覆、持續，並無間斷）用法（切成前、後二段犯罪，分
    論連續犯與集合犯、或一罪與數罪的併合處罰）抵觸，且有
    事實與理由矛盾的違法，故為本院所不採。爰審酌被告二人
    不務正業，投機取巧，經營六合彩賭博，意圖不勞而獲之心
    態
    實有可議，並使簽賭者玩物喪志，嚴重者家破人亡，亦所多
    見，被告甲○○於警局陳稱經營迄今之簽賭金額達七百多萬
    元，於本院審理時供稱：每月簽賭金達十六萬至十七萬元不
    等，已有相當規模，係主謀，而被告乙○○則並非於每期簽
    賭時均參加，審以其等經營時間長短、次數、不法利得及犯
    後均直承犯行無誤，尚知悔悟等一切情狀，分別量處如主文
    所示之刑，並諭知易科罰金之折算標準。扣案之簽注單二十
    三張、帳單十一張、傳真機二臺、計算機一臺、錄音帶一捲
    、錄音機一臺，均係被告甲○○所有供其、乙○○與不特定
    賭客對賭所用之物，均依刑法第三十八條第一項第二款規定
    宣告沒收。
據上論斷，應依刑事訴訟法第二百九十九條第一項前段、第二百
七十三條之一第一項，刑法第二十八條、第二百六十六條第一項
前段、第二百六十八條、第五十五條、第四十一條第一項前段、
第三十八條第一項第二款，刑法施行法第一條之一，判決如主文
。
中    華    民    國    95    年    12    月    11    日
              刑事第三庭      法      官  賴妙雲
以上正本證明與原本無異。
如不服本判決，應於收受送達後10日內向本院提出上訴書狀（應
附繕本）。
                              書  記  官  孫曉鳳
中    華    民    國    95    年    12    月    11    日
附錄論罪法條：
刑法第二百六十六條第一項前段、第二百六十八條
第  266 條  （普通賭博罪與沒收物）
            在公共場所或公眾得出入之場所賭博財物者，處一
            千元以下罰金。但以供人暫時娛樂之物為賭者，不
            在此限。
            當場賭博之器具與在賭檯或兌換籌碼處之財物，不
            問屬於犯人與否，沒收之。
第  268 條  （圖利供給賭場或聚眾賭博罪）
            意圖營利，供給賭博場所或聚眾賭博者，處三年以
            下有期徒刑，得併科三千元以下罰金。


司法院資訊處製作；財團法人民間司法改革基金會備份。
